【裁判字號】    88,易,2911
【裁判日期】    890111
【裁判案由】    傷害
【裁判全文】
臺灣臺南地方法院刑事判決                        八十八年度易字第二九一一號
    公  訴  人  臺灣台南地方法院檢察署檢察官
    被      告  甲○○
                丁○○
    右一被告之
    選任辯護人  蘇正信
                楊清安
                蔡弘琳
右列被告等因傷害案件，經檢察官提起公訴（八十八年度營偵字第一三三０號）暨同
署檢察官移送併案審理（八十八年度偵字第九六六七號），本院判決如左：
    主  文
甲○○傷害人之身體，處有期徒刑參月，如易科罰金，以參佰元折算壹日。
丁○○部分公訴不受理。
    事  實
一、甲○○、丁○○二人於民國八十八年七月二十五日下午二時許，在臺南縣柳營鄉
    士林村一二八之一號，因故發生爭執，甲○○竟以加害生命、自由之事恐嚇丁○
    ○，揚稱：「不要讓你在柳營住，要讓你怎麼死得都不知道」等語，使丁○○心
    生畏懼，致生危害於丁○○之安全，二人進而發生相互拉扯，雙方均基於傷害他
    人身體之犯意，相互拉扯，甲○○因而受有上嘴唇裂傷、上唇及下右額瘀腫等傷
    害（此部分業據甲○○撤回告訴）；甲○○亦因出手毆打丁○○，使丁○○受有
    頭部外傷併輕度腦震盪、左耳裂傷、前胸挫傷、右肘擦傷等傷害。
二、案經丁○○訴由臺南縣警察局新營分局報請台灣台南地方法院檢察署檢察官偵查
    起訴暨同署檢察官移送併案審理（八十八年度偵字第九六六七號）。
    理  由
壹、被告甲○○部分：
一、訊據被告甲○○固對其於右揭時、地傷害告訴人丁○○及向丁○○聲稱不讓其在
    柳營站起（台語）之事實坦承不諱，惟矢口否認有何恐嚇告訴人之犯意。經查，
    右揭事實，業據告訴人丁○○於警訊及偵審中指訴之情形相符，核與在場全程目
    擊之證人丙○○○、乙○於偵審中證述被告甲○○傷害丁○○及對恐嚇丁○○揚
    稱：不讓丁○○在柳營住，及要丁○○不要太過份，不然要讓其死得很難看等情
    節相符，參以被告甲○○自承其與丁○○、丙○○○並無夙怨，衡情告訴人及證
    人無無故攀詞誣陷之理，又證人乙○與告訴人確係比鄰而居，有告訴人庭呈之照
    片十一張可佐，足徵證人乙○所述其全程目睹被告甲○○之犯行非虛，再參諸證
    人戊○○於偵審中結證稱：「我是聽到蔡太太出來喊救命，我出來時看到丁○○
    抱住甲○○節節後退，且甲○○出手毆打丁○○，丁○○並跌倒在花上。我並有
    聽到甲○○警告丁○○說，不要讓他在柳營站起。我有看到甲○○嘴角上有血，
    當時丁○○有流血」等語，亦與證人乙○證述情節大致相符，被告甲○○於本院
    審理時已坦認其當時口氣確實不太好，足認被告甲○○確有以加害告訴人生命及
    自由之事恐嚇告訴人之犯意。此外，告訴人有上揭傷害，有新營醫院出具之診斷
    證明書二紙及蓋德醫院出具之診斷證明書一紙在卷可稽。本件事證明確，被告甲
    ○○之犯行堪予認定。
二、核被告甲○○傷害人之身體，所為係犯刑法第二百七十七條第一項之罪，又以加
    害生命及自由之事恐嚇他人致生危害於他人，所為係犯同法第三百零五條之恐嚇
    危害安全罪。被告所犯上開二罪間，有方法結果之牽連關係，為牽連犯，應依刑
    法第五十五條之規定從一重之傷害罪處斷。雖公訴人僅就傷害部分提起公訴，然
    其與恐嚇危害安全行為部分有牽連關係，依公訴不可分之原則，本院自屬有權審
    判，而檢察官僅就被告甲○○傷害部分起訴後，將其恐嚇危害安全部分不另為不
    起訴處分，其不另為不起訴處分部分即應認為無效（最高法院四十三年度台上字
    第六九０號判例意旨亦同此見解可資參照），附此敘明。爰審酌被告品行、智識
    程度、犯罪之動機係因公共事務糾紛、目的、手段、對告訴人丁○○身體及自由
    所生之危害、犯後坦承部分犯行等一切情狀，量處如主文所示之刑，並諭知易科
    罰金折算標準，以資懲儆。
貳、被告丁○○部分：
一、公訴意旨略以：被告丁○○與甲○○二人於民國八十八年七月二十五日下午二時
    許，在臺南縣柳營鄉士林村一二八之一號，因故發生爭執，二人相互拉扯，雙方
    均基於傷害他人身體之犯意，相互拉扯，被告丁○○出手毆打甲○○，甲○○因
    而受有上嘴唇裂傷、上唇及下右額瘀腫等傷害，因認被告丁○○涉有傷害罪嫌。
二、按告訴乃論之罪，告訴人於第一審辯論終結前得撤回其告訴，又告訴經撤回者，
    應諭知不受理之判決，刑事訴訟法第二百三十八條第一項、第三百零三條第三款
    分別定有明文。
三、查本件告訴人甲○○告訴被告丁○○傷害案件，起訴書認係觸犯刑法第二百七十
    七條第一項之傷害罪，依同法第二百八十七條前段之規定，須告訴乃論。茲據告
    訴人甲○○具狀撤回告訴，依照首開說明，本件被告丁○○部分，爰依刑事訴訟
    法第三百零三條第三款規定，為諭知不受理之判決。
據上論斷，應依刑事訴訟法第二百九十九條第一項前段、第三百零三條第三款，刑法
第二百七十七條第一項、第三百零五條、第五十五條、第四十一條，罰金罰鍰提高標
準條例第一條前段、第二條，判決如主文。
本案經檢察官王誠到庭執行職務。
中    華    民    國      八十九    年      一        月      十一      日
                              臺灣臺南地方法院刑事第二庭
                                      法  官    林淑婷
右正本證明與原本無異
如不服本判決應於送達後十日內向本院提出上訴狀
                                      書記官    董挹棻
中    華    民    國      八十 九   年     一         月      十二      日
附錄本案論罪科刑法條全文：
刑法第二百七十七條第一項：傷害人之身體或健康者，處三年以下有期徒刑、拘役或
一千元以下罰金。
刑法第三百零五條：
以加害生命、身體、自由、名譽、財產之事恐嚇他人，致生危害於安全者，處二年以
下有期徒刑、拘役或三百元以下罰金。


司法院資訊處製作；財團法人民間司法改革基金會備份。
